【裁判字號】    97,消債更,1648
【裁判日期】    971211
【裁判案由】    更生事件
【裁判全文】
臺灣板橋地方法院民事裁定          97年度消債更字第1648號
聲  請  人  甲○○
上列當事人因消費者債務清理事件聲請更生及延長保全處分，本
院裁定如下：
    主    文
更生及延長保全處分之聲請均駁回。
聲請費用由聲請人負擔。
    理    由
一、本件債務人向本院聲請更生，其主張略以：渠因有不能清償
    債務之情事，前於民國95年間已依金融主管機關協調成立之
    中華民國銀行公會會員辦理消費金融案件無擔保債務協商機
    制，與最大債權金融機構安泰銀行達成協商，其協議還款金
    額為每月新臺幣（下同）31,636元整（120 期，2%）。然聲
    請人自95年9 月起至96年1 月繳款6 期後，因繳不起而毀諾
    ，係非可歸責於己之事由所致。而聲請人所積欠之無擔保或
    無優先權之債務總額未逾1,200 萬元，復未經法院裁定開始
    清算程序或宣告破產。為此，爰依法聲請裁定准許更生云云
    。
二、按債務人與金融機構協商成立者，不得聲請更生或清算，但
    因不可歸責於己之事由，致履行顯有重大困難者，不在此限
    ；本條例施行前，債務人依金融主管機關協調成立之中華民
    國銀行公會會員辦理消費金融案件無擔保債務協商機制與金
    融機構成立之協商，準用前項之規定，消費者債務清理條例
    第151 條第5 項、第6 項分別定有明文。又聲請更生或清算
    不合程式或不備其他要件者，法院應以裁定駁回之，但其情
    形可以補正者，法院應定期間先命補正，復為同條例第8 條
    所明定。
三、查本件聲請人於消費者債務清理條例施行前，曾依照中華民
    國銀行公會會員辦理消費金融案件無擔保債務協商機制，與
    最大債權金融機構安泰銀行成立協商，有聲請人提出之協議
    書及無擔保債務還款計劃各1 紙在卷足憑。準此，本件聲請
    人聲請更生，即須符合「不可歸責於己之事由致履行顯有重
    大困難」之要件，方為適法。惟經本院審查結果，認聲請人
    所提出資料尚有未足，是於97年10月13日通知命聲請人於函
    到翌日起十日內，檢附證據「具體」補正聲請人有何「不可
    歸責於己之事由」，致履行顯有重大困難，並提出相關證明
    文件。而聲請人雖於97年10月24日曾具狀補正，然因聲請人
    始終並未就所敘及之不可歸責事由提出證據以資證明，且所
    列舉之事由，均於協商時所明知或既存之事實，自難認其主
    張為可採，若否，則已有違反誠信原則。是依消費者債務清
    理條例第151 條第6 項準用同條第5 項之規定，難認業已符
    合得以聲請更生之要件。至於聲請人所有坐落台北縣蘆洲市
    ○○段1003地號之建物門牌臺北縣蘆洲市○○街131 巷29號
    4 樓房屋，經法院鑑價後定拍賣底價為750 萬元，扣除有實
    物擔保債務4,445,000 元，尚餘3,055,000 元，扣除聲請人
    積欠之無擔保債務3,596,005 元，僅餘541,005 元債務未清
    償，即以聲請人之資產已足以清償該房屋之貸款及聲請人之
    大部分債務，此部分債務自不得計入聲請人之債務中，已難
    認聲請人有不能清償債務之情事，且聲請人亦曾多次欲變賣
    資產以償還債務，此觀諸聲請人於97年10月24日陳報狀及中
    信房屋專任委託銷售契約書亦可推知。
四、綜上所述，本件聲請人既無不可歸責於己致履行顯有重大困
    難之事由，而向本院聲請更生，應屬聲請更生之要件不備，
    且上開欠缺又屬無從補正，依首揭條文之意旨，自應駁回其
    更生之聲請。
五、本件聲請人聲請更生既經駁回，聲請人於97年12月5 日向本
    院聲請延長保全處分，亦失所附麗，應併予駁回。
中    華    民    國    97    年    12    月    11    日
                  民事第二庭    法  官    吳振富
上為正本係照原本作成
如不服本裁定，應於裁定送達後10日內，以書狀向本院提出抗告
，並繳納抗告費新臺幣1千元
中    華    民    國    97    年    12    月    11    日
                                書記官    李宏明


司法院資訊處製作；財團法人民間司法改革基金會備份。
